Config:
  hfst:
    Gen: ../../../src/generator-gt-norm.hfst
    Morph: ../../../src/analyser-gt-norm.hfst
  +ero+:
    Gen: ../../../src/generator-gt-norm.+fst
    Morph: ../../../src/analyser-gt-norm.+fst
    App: lookup

Tests
  
  Verb - ssksini - ok : # -m transitive inanimate verb, know AEW NA1
     ssksini+VTI+Ind+1Sg+0SgO: nítssksiniihpa
     PV/mátt+PV/oht+PN/ohko+ssksini+VTI+Ind+21Pl+0PlO: mattohtohkoissksini'p
     ssksini+VTI+Ind+3Pl+0PlO+PRO+3/0: ssksinímiaaw
     ssksini+VTI+Ind+2Sg+0SgO: kítssksiniihpa
     PV/ohkott+ssksini+VTI+Ind+2Sg+0SgO: kítohkottssksiniihpa
     PN/nimm+PN/aatow+PV/iiht+ssksini+VTI+Ind+21Pl+0SgO: nimáátohtssksini'pa
     ssksini+VTI+Ind+3Pl+0PlO: issksinimm
     Fut+PV/anist+ssksini+VTI+Ind+21Pl+0SgO: áakánistssksinii'pa
     PV/iiht+PV/á'+PN/o't+PN/ohko+ssksini+VTI+Ind+3Pl+0PlO+PRO+3/0: ihtao'tohkoissksinimmiawa
